

# **ACERCA DE MÍ**

Soy diseñador UX/UI con 3 años de experiencia en el área, me caracterizo por ser una persona responsable, organizada y muy activa.

he trabajado en distintas empresas el diseño en experiencia de usuario bajo las metodologías agile (Scrum), Proceso de Atomic desing, proceso de Design Thinking y otros procesos centrados en el Usuario me encantan los deportes especialmente el futbol.

# **DATOS DE CONTACTO**

Celular: +573148158216 Correo: j.1006.cv@gmail.com

# **EDUCACIÓN**

Tecnólogo en análisis y desarrollo de software.

Sena

Por finalizar

Platzi

Escuela de desarrollo Web y Product Design

• Aun en constante aprendizaje

**Corporacion universitaria Intel** 

Tecnico laboral en diseño grafico

• Graduado en el 2019

# **Colegio Tecnico Industrial ITI GVC**

Bachiller tecnico en sistemas

• Graduado con honores en el 2012

# JHON JAIRO CAICEDO V

DISEÑADOR UX/IU Y DESARROLLADOR FONTEND

# **EXPERIENCIA LABORAL**

# Diseñador Ux/Ui (Bitech Software)

Mayo 2022 - Diciembre 2023

 Diseñador Ux/Ui de la empresa Bitech consulting encargado de diseño de interfaces y investigación research

# Diseñador UI (Rockland)

Enero 2022 - Mayo 2022

• Diseñador Ux/Ui de la empresa Rockland encargado de diseño de interfaces para aplicaciones moviles

### Diseñador Ux/Ui (DezzApps)

Enero 2021 - Diciembre 2021

• Actualizar el diseño y mejorar la experiencia de usuario de la aplicación FraSApp, trabajando con las ultimas novedades de diseño

# Docente de informatica y tecnologia

Enero 2019 - Septiembre 2020

• Docente de el area de informatica y tecnologia de uno de los colegios mas prestigiosos de Buenaventura-valle del cauca.

### **TECNOLOGIAS Y CONOCIMIENTO**

Actualmente manejo las siguientes tecnologías y programas

HTML
CSS
JAVASCRIPT
FIGMA
ZEPLIN
ADOBE PHOTOSHOP
ADOBE PREMIERE PRO
ADOBE ILUSTRATOR
JIRA
MIRO

Ver portafolio